【裁判字號】    97,訴,3227
【裁判日期】    970917
【裁判案由】    毒品危害防制條例
【裁判全文】
臺灣臺中地方法院刑事判決              97年度訴字第3227號
公  訴  人  臺灣臺中地方法院檢察署檢察官
被      告  乙○○
上列被告因違反毒品危害防制條例案件，經檢察官提起公訴（九
十七年度毒偵字第三六二五號），本院合議庭裁定進行簡式審判
程序，判決如下：
    主    文
乙○○施用第一級毒品，累犯，處有期徒刑捌月。
    犯罪事實
一、乙○○前因施用第一級毒品案件，經本院以九十四年度訴字
    第四六三號判決判處有期徒刑八月確定；又因竊盜案件，經
    本院以九十四年度易字第一三四一號判決判處有期徒刑二年
    確定；再因詐欺案件，經臺灣高等法院臺中分院以九十四年
    度上易字第一四八六號判決判處有期徒刑一年確定，嗣經該
    院依中華民國九十六年罪犯減刑條例裁定減為有期徒刑六月
    ，並與前揭竊盜案件定應執行刑有期徒刑二年四月確定，再
    接續執行上開有期徒刑八月之刑期，於民國九十六年十二月
    五日假釋出監，至九十七年三月六日假釋期滿未經撤銷，以
    已執行完畢論。乙○○又因施用毒品案件，經法院裁定施予
    強制戒治，於九十一年五月十一日戒治期滿執行完畢釋放出
    所；惟其又於上開強制戒治執行完畢釋放後五年內，自九十
    三年十月二十日起至九十三年十一月九日止連續施用第一級
    毒品海洛因多次，嗣經本院以前揭九十四年度訴字第四六三
    號判決判處徒刑確定。詎乙○○仍不知悔改，復基於施用第
    一級毒品之犯意，於九十七年五月一日中午十二時許，以將
    海洛因摻入香菸中點火燃燒吸食煙氣之方式，在臺中市○區
    ○○里○○○街十九號四樓住處內，施用第一級毒品海洛因
    一次。嗣於同日下午五時三十分許，乙○○在臺中市○區○
    ○路與錦中街口因行跡可疑遭警盤查，經警徵得其同意採集
    尿液送驗，結果呈嗎啡陽性反應，始悉上情。
二、案經臺中市警察局第二分局報告臺灣臺中地方法院檢察署檢
    察官偵查起訴。
    理    由
一、被告乙○○於準備程序中，先就上開犯罪事實為有罪之陳述
    ，且所犯係死刑、無期徒刑、最輕本刑為三年以上有期徒刑
    以外之罪，經本院合議庭依刑事訴訟法第二百七十三條之一
    第一項之規定，裁定由法官一人獨任進行簡式審判程序，合
    先敘明。
二、上開犯罪事實，業據被告乙○○於偵訊及本院審理時坦承不
    諱（被告於警詢時係供稱於九十七年二月五日十二時許施用
    海洛因），且被告於前揭時、地為警查獲後，經警採其尿液
    送驗結果，確呈嗎啡（施用海洛因者會在其體內代謝為嗎啡
    成分殘留，並經由尿液排出）陽性反應，有中山醫學大學附
    設醫院檢驗科藥物濫用檢測中心檢驗報告、尿液代號與真實
    姓名對照表各一份在卷可參，足徵被告前揭自白應屬實情。
    而被告前因施用毒品案件，經法院裁定施予強制戒治，於九
    十一年五月十一日戒治期滿執行完畢釋放出所；惟其又於上
    開強制戒治執行完畢釋放後五年內，自九十三年十月二十日
    起至九十三年十一月九日止連續施用第一級毒品海洛因多次
    ，嗣經本院以九十四年度訴字第四六三號判決判處徒刑確定
    等情，有臺灣高等法院被告前案紀錄表、刑案資料查註紀錄
    表、刑事判決各一份附卷可按。本案事證已臻明確，被告犯
    行洵堪認定。
三、查被告乙○○前因施用毒品案件，經強制戒治執行完畢並釋
    放後，曾於五年內再度施用第一級毒品並依法追訴處罰，縱
    其於本案之施用毒品犯罪時間距離先前強制戒治執行完畢釋
    放已逾五年，仍不合於「五年後再犯」之規定，且因被告已
    於「五年內再犯」，顯見其再犯率甚高，即應依毒品危害防
    制條例第十條之規定處罰（最高法院九十五年第七次刑事庭
    會議決定參照）。核被告所為，係犯毒品危害防制條例第十
    條第一項之施用第一級毒品罪。被告為供自己施用之目的而
    持有上開毒品，其於施用前後持有海洛因之低度行為，應為
    施用之高度行為所吸收，不另論罪。查被告前因施用第一級
    毒品案件，經本院以九十四年度訴字第四六三號判決判處有
    期徒刑八月確定；又因竊盜案件，經本院以九十四年度易字
    第一三四一號判決判處有期徒刑二年確定；再因詐欺案件，
    經臺灣高等法院臺中分院以九十四年度上易字第一四八六號
    判決判處有期徒刑一年確定，嗣經該院依中華民國九十六年
    罪犯減刑條例裁定減為有期徒刑六月，並與前揭竊盜案件定
    應執行刑有期徒刑二年四月確定，再接續執行上開有期徒刑
    八月之刑期，於九十六年十二月五日假釋出監，至九十七年
    三月六日假釋期滿未經撤銷，以已執行完畢論，有臺灣高等
    法院被告前案紀錄表及刑案資料查註紀錄表在卷可按。其受
    有期徒刑之執行完畢，五年內故意再犯本件法定本刑有期徒
    刑以上之罪，為累犯，應依法加重其刑。爰審酌被告曾因施
    用毒品犯行接受強制戒治及入監服刑，猶未能從中記取教訓
    ，深切體認毒品危害己身健康之鉅，反而再次趁隙施用海洛
    因，顯見被告自制能力尚有未足，而有接受相當期間監禁教
    化之必要，以促其及早矯正吸毒惡習；而被告獲邀減刑之寬
    典，甫於九十七年三月六日執行前案所判處之徒刑完畢，已
    如前述，被告本應深切感念政府寬減其刑之良苦用心，悛悔
    改過，杜絕犯罪；乃被告竟於出監後未久，旋又再犯本案施
    用毒品罪行，益見其主觀惡性重大，品行非佳；惟念及施用
    毒品固戕害個人健康至鉅，然就他人權益之侵害仍屬有限，
    且被告於犯罪後已因左手壓砸傷併第二、三、四、五手指完
    全截指傷，至醫療院所接受手術、住院及多次門診治療，有
    中山醫學大學附設醫院診斷證明書一份在卷為憑，其歷經此
    一影響個人身體完整性甚鉅之傷害後，對於維護自身健康之
    重要性應更能有所體悟，被告自當設法脫離毒害，以免其在
    肢體殘障之餘更形羸弱；再參以被告犯罪目的、手段、在偵
    審期間坦承全部犯行之態度、具有國中肄業學歷之智識程度
    等一切情狀，量處如主文所示之刑，以示懲儆。
據上論斷，應依刑事訴訟法第二百七十三條之一第一項、第二百
九十九條第一項前段，毒品危害防制條例第十條第一項，刑法第
十一條前段、第四十七條第一項，判決如主文。
本案經檢察官甲○○到庭執行職務。
中    華    民    國    97    年    9     月    17    日
                  刑事第七庭  法  官  高文崇
上正本證明與原本無異。
如不服本判決，應於送達後十日內向本院提出上訴狀（須附繕
本），上訴於台灣高等法院台中分院。
                              書記官  林淑慧
中    華    民    國    97    年    9     月    17    日
附錄本案論罪科刑法條：
毒品危害防制條例第十條第一項：
施用第一級毒品者，處六月以上五年以下有期徒刑。


司法院資訊處製作；財團法人民間司法改革基金會備份。
